【裁判字號】    99,訴,3079
【裁判日期】    991130
【裁判案由】    毒品危害防制條例
【裁判全文】
臺灣板橋地方法院刑事判決              99年度訴字第3079號
公  訴  人  臺灣板橋地方法院檢察署檢察官
被      告  陳佩佩
上列被告因違反毒品危害防制條例案件，經檢察官提起公訴（99
年度毒偵字第6828號），被告於準備程序進行中就被訴事實為有
罪之陳述，本院合議庭裁定由受命法官獨任進行簡式審判程序並
判決如下：
    主  文
陳佩佩施用第一級毒品，累犯，處有期徒刑柒月，扣案之第一級
毒品海洛因貳包（驗餘淨重分別為零點陸壹公克、零點捌玖公克
）均沒收銷燬；前開毒品之外包裝袋貳只、外包裝袋壹只、注射
針筒貳支均沒收。又施用第二級毒品，累犯，處有期徒刑月，
扣案之第二級毒品甲基安非他命壹包（驗餘淨重零點肆陸壹捌公
克）沒收銷燬；前開毒品之外包裝袋壹只、玻璃球壹個均沒收。
應執行有期徒刑玖月，扣案之第一級毒品海洛因貳包（驗餘淨重
分別為零點陸壹公克、零點捌玖公克）、第二級毒品甲基安非他
命壹包（驗餘淨重零點肆陸壹捌公克）均沒收銷燬；前開毒品之
外包裝袋參只、外包裝袋壹只、注射針筒貳支、玻璃球壹個均沒
收。
    事  實
一、陳佩佩前於(一)民國87年間，因施用毒品案件，經本院以87年
    度毒聲字第3311號裁定送觀察、勒戒後，認有繼續施用毒品
    之傾向，經本院以87年度毒聲字第3781號裁定施以強制戒治
    ，於88年4 月27日停止戒治出所，所餘戒治期間付保護管束
    ，惟其於保護管束期間，另因施用第二級毒品，經本院以88
    年度毒聲字第7042號裁定撤銷停止戒治，令入戒治處所施以
    強制戒治，惟因自應執行之日起經過3 年未執行，經臺灣板
    橋地方法院檢察署檢察官重新向本院聲請強制戒治，經本院
    以94年度毒聲字第1633號裁定駁回聲請確定，並由同署檢察
    官以94年度偵緝字第405 號為不起訴處分確定；(二)民國94年
    間因施用第二級毒品案件，經臺灣士林地方法院以95年度毒
    聲字第72號裁定送觀察、勒戒後，認無繼續施用毒品之傾向
    ，於95年9 月14日釋放出所，並由臺灣士林地方法院檢察署
    檢察官以95年度毒偵緝字第132 號、95年度毒偵字第1689號
    為不起訴處分確定；(三)96年間因施用第一級毒品案件，經本
    院以97年度訴緝字134 號判決判處有期徒刑8 月，並減為有
    期徒刑4 月確定，於99年1 月21日徒刑易科罰金執行完畢。
    詎其仍不知悔改，於前揭觀察勒戒執行完畢釋放後5 年內，
    復基於施用第一級毒品海洛因之犯意，於99年8 月24日中午
    某時，在臺北縣泰山鄉之居所（地址不詳），以將第一級毒
    品海洛因摻水置於針筒內，注射身體之方式，施用海洛因1
    次；復另行起意，基於施用第二級毒品甲基安非他命之犯意
    ，於同日19時許，在不詳地點，以將第二級毒品甲基安非他
    命置於玻璃球燒烤後，吸食煙氣之方式，施用甲基安非他命
    1 次。嗣於同日19時10分許，為警持本院搜索票至臺北縣三
    重市○○○街72號執行搜索時，因其形跡可疑，經其自願同
    意受搜索後，扣得陳佩佩所有、供本件犯行所用之第一級毒
    品海洛因2 包（驗餘淨重分別為0.61公克、0.89公克）、第
    二級毒品甲基安非他命1 包（驗餘淨重0.4618公克）、玻璃
    球1 個、外包裝袋1 只、注射針筒2 支及自趙天聖身上扣得
    疑似海洛因香煙1 支，經其同意後採集尿液檢體，經送驗結
    果呈嗎啡及甲基安非他命陽性反應，始悉上情。
二、案經臺北縣政府警察局海山分局移送臺灣板橋地方法院檢察
    署檢察官偵查起訴。
    理  由
一、按除被告所犯為死刑、無期徒刑、最輕本刑為三年以上有期
    徒刑之罪或高等法院管轄第一審案件者外，於前條第一項程
    序進行中，被告先就被訴事實為有罪之陳述時，審判長得告
    知被告簡式審判程序之旨，並聽取當事人、代理人、辯護人
    及輔佐人之意見後，裁定進行簡式審判程序，刑事訴訟法第
    273 條之1 第1 項定有明文。本件被告陳佩佩所犯毒品危害
    防制條例第10條第1 項之施用第一級毒品罪，非屬最輕本刑
    為3 年以上有期徒刑之罪，且被告陳佩佩於本院99年11月18
    日準備程序進行中，已就被訴之事實為有罪之陳述，經審判
    長告知被告簡式審判程序之旨後，被告及公訴人均同意改依
    簡式審判程序審理，本院合議庭乃依上揭規定，裁定本件由
    受命法官獨任進行簡式審判程序，合先敘明。
二、前開犯罪事實，業據被告陳佩佩坦承不諱，又其於經警查獲
    後所採集之尿液檢體，經臺灣檢驗科技股份有限公司以氣相
    層析質譜儀法鑑定結果，呈鴉片類（嗎啡、可待因）及安非
    他命類（甲基安非他命）陽性反應，有臺北縣政府警察局海
    山分局毒品案件尿液檢體編號及姓名對照表（尿液檢體編號
    ：B0000000）及該公司出具之濫用藥物檢驗報告（報告日期
    ：2010/9/9，報告編號：UL/2010/80708 ）各1 份附卷可稽
    （按施用海洛因後，係以嗎啡、可待因型態自尿液排出）；
    又扣案被告所持有之粉末、粉快各1 包，經法務部調查局濫
    用藥物實驗室鑑定結果均含有第一級毒品海洛因成分，驗餘
    淨重分別為0.61公克、0.89公克，有該實驗室99年9 月20日
    調科壹字第09923020910 號鑑定書1 紙在卷可憑；及其所持
    有之白色透明結晶1 包，經交通部民用航空局航空醫務中心
    鑑定結果，確含有第二級毒品甲基安非他命成分，淨重0.46
    20公克，因鑑驗取樣0.0002公克，驗餘淨重0.4618公克，有
    該中心99年9 月8 日航藥鑑字第0995653 號鑑定書1 紙在卷
    可憑；此外，復有扣案之陳佩佩所有、供本件犯行所用之玻
    璃球1 個、外包裝袋1 只、注射針筒2 支在卷可參，足認被
    告自白均與事實相符，堪予採信。
三、按觀察、勒戒或強制戒治執行完畢釋放後，5 年內再犯第10
    條之罪者，檢察官應依法追訴，毒品危害防制條例第23條第
    2 項定有明文。經查，被告於94年間因施用第二級毒品案件
    ，經臺灣士林地方法院以95年度毒聲字第72號裁定送觀察、
    勒戒後，認無繼續施用毒品之傾向，於95年9 月14日釋放出
    所，並由臺灣士林地方法院檢察署檢察官以95年度毒偵緝字
    第132 號、95年度毒偵字第1689號為不起訴處分確定，此有
    臺灣高等法院被告前案紀錄表1 份在卷可參，其於觀察勒戒
    執行完畢後5 年內再犯毒品危害防制條例第10條之罪，與毒
    品危害防制條例第23條第2 項之起訴條件符合。綜上，本件
    事證明確，被告犯行洵堪認定，應予依法論科。
四、核被告陳佩佩所為，係犯毒品危害防制條例第10條第1 項之
    施用第一級毒品罪及同條第2 項之施用第二級毒品罪。被告
    施用前後持有海洛因、甲基安非他命之低度行為，分別為施
    用之高度行為所吸收，不另論罪。被告所犯前開2 罪間，犯
    意各別，行為互殊，應分論併罰。又被告有事實欄所載曾因
    施用毒品經觀察勒戒執行完畢及法院判處罪刑確定之紀錄，
    有臺灣高等法院被告前案紀錄表1份 在卷可查，其於有期徒
    刑執行完畢後5 年以內，故意再犯本件有期徒刑以上之罪，
    應依刑法第47條第1 項之規定加重其刑。爰審酌被告前有施
    用毒品前科，有前開前案紀錄表可參，未思改過自新，再犯
    本件施用毒品案件，顯然先前所受保安處分及刑之宣告、執
    行，均未收矯治、警惕之效，被告既無確實戒毒之決心，自
    應施以相當之刑罰，以期收教化之功能，兼衡其自知事證明
    確而坦承施用犯行，且其施用毒品犯行所生危害，主要以自
    戕身心健康為主，對於他人生命、身體、財產等法益，尚未
    查得重大直接危害等一切情狀，各量處如主文所示之刑，並
    定應執行刑，以示懲儆。
五、扣案之粉末、粉塊各1 包（驗餘淨重分別為0.61公克、0.89
    公克）、白色透明結晶1 包（淨重0.4620公克，因鑑驗取樣
    0.0002公克，驗餘淨重0.4618公克），經鑑定結果分別含有
    第一級毒品海洛因、第二級毒品甲基安非他命成分，此分別
    有法務部調查局濫用藥物實驗室99年9 月20日調科壹字第09
    92302091 0號鑑定書、交通部民用航空局航空醫務中心99年
    9 月8 日航藥鑑字第0995653 號鑑定書各1 份在卷可憑，均
    係當場查獲之毒品，均應依毒品危害防制條例第18條第1 項
    前段之規定宣告沒收銷燬；至因鑑定用罄部分，因已滅失，
    自不併予宣告沒收銷燬，附此敘明。又前開第一級毒品海洛
    因之外包裝袋2 只、第二級毒品甲基安非他命之外包裝袋1
    只，均係用於包裹毒品，防其裸露、潮濕，便於持有、施用
    ，及扣案之外包裝袋1 只、注射針筒2 支、玻璃球1 個，均
    屬被告所有、分別供本件施用第一級毒品及第二級毒品犯行
    所用之物，業據被告坦認在卷，爰依刑法第38條第1 項第2
    款之規定宣告沒收。至扣案之疑似海洛因香煙1 支，非被告
    所有之物，此經被告陳明在卷，且遍查卷內無證據足認係違
    禁物或本院應義務沒收之物，爰不宣告沒收，附此敘明。
據上論斷，應依刑事訴訟法第273 條之1 第1 項、第299 條第1
項前段，毒品危害防制條例第10條第1 項、第2 項、第18條第1
項前段，刑法第11條、第47條第1 項、第51條第5 款、第38條第
1 項第2 款，判決如主文。
本案經檢察官黃致中到庭執行職務。
中    華    民    國    99    年    11    月    30    日
                  刑事第十四庭  法  官  傅明華
上列正本證明與原本無異。
如不服本判決，應於判決送達後10日內敘明上訴理由，向本院提
出上訴狀 (應附繕本) ，上訴於臺灣高等法院。其未敘述上訴理
由者，應於上訴期間屆滿後20日內向本院補提理由書「切勿逕送
上級法院」。
                                書記官  蔡一如
中    華    民    國    99    年    11    月    30    日
附錄本案論罪科刑法條全文：
毒品危害防制條例第10條：
施用第一級毒品者，處6 月以上5 年以下有期徒刑。
施用第二級毒品者，處3 年以下有期徒刑。

司法院資訊處製作；財團法人民間司法改革基金會備份。
